臺灣臺中地方法院臺中簡易庭小額民事判決
                                  111年度中小字第1064號 
原      告  蔡政益  
被      告  傅萬居  
上列當事人間請求給付票款事件，本院於民國111年6月24日言詞
辯論終結，判決如下：
    主      文
一、原告之訴駁回。
二、訴訟費用新臺幣1,000元，由原告負擔。
    事實及理由
一、原告主張：原告持有被告所簽發如附表所示本票(下稱系爭
    本票)，屆期未為清償。原告是自訴外人廖本迪處取得系爭
    本票，被告係因向廖本迪借款，而開立系爭本票作為擔保，
    被告主張已清償，自應由被告負舉證責任。又被告自承有向
    廖本迪陸續連本帶利還清，被告因給付而中斷時效。爰依票
    據法律關係向被告請求給付票款等語。並聲明：被告應給付
    原告新臺幣(下同)5萬元，及自起訴狀繕本送達被告之翌日
    起至清償日止，按週年利率百分之6計算之利息。
二、被告抗辯：被告因向廖本迪借款而簽立系爭本票，被告已向
    廖本迪清償上述借款，但因信任廖本迪而未取回系爭本票，
    被告應無須再償還義務。又系爭本票發票日為107年5月9日
    至原告提示日111年3月7日已逾3年時效而消滅等語。並聲明
    ：㈠原告之訴駁回。㈡如受不利判決，願供擔保請准宣告免為
    假執行。
三、本院之判斷：　　
　㈠按票據上之權利，對匯票承兌人及本票發票人，自到期日起
    算；見票即付之本票，自發票日起算；三年間不行使，因時
    效而消滅。對支票發票人自發票日起算，一年間不行使，因
    時效而消滅；本票未載到期日者，視為見票即付，票據法第
    22條第1項、第120條第2項定有明文。本件原告請求被告給
    付票款，固據其提出系爭本票影本在卷可稽(見本院卷第17
    頁)，惟查，系爭本票發票日為107年5月9日，依票據法第22
    條第1項規定，票據上之權利，對本票發票人，自發票日起
    算3年間不行使而消滅，是原告就系爭本票之票據上權利自
    發票日即107年5月9日起算3年，即至110年5月9日止不行使
    票據權利，時效即屬完成。原告亦不否認於111年3月才對被
    告請求，則系爭本票業已逾3年之時效期間，故被告所為之
    時效抗辯，洵屬有據。
　㈡至原告雖主張廖本迪說被告於109年初有清償一筆借款利息，
    因給付而中斷時效等語（見本院卷第38頁），並聲請傳訊證
    人廖本迪。然系爭本票原因關係之利息，並非系爭本票
    之利息，原告提上開證據乃待證票據原因關係之債權債務之
    存在及履行與否，此待證事實與本件之本票請求權時效之進
    行無涉，本院認無調查之必要，併此說明。
四、綜上所述，原告依票據法律關係，請求被告給付系爭本票票
    款及利息，為無理由，應予駁回。
五、本件事證已臻明確，兩造其餘主張、陳述及所提證據，核與
    判決結果不生影響，爰不另論述。
六、依民事訴訟法第436條之19第1項、第78條規定，本件訴訟費
    用額確定為1,000元（即原告繳納之第一審裁判費1,000元）
    ，命原告負擔。
中    華    民    國    111    年     6     月   29  日
                  臺灣臺中地方法院臺中簡易庭
                                  法  官  陳佩怡
以上為正本，係照原本作成。
如不服本判決，應於送達後20日內，以判決違背法令為理由，向
本院提出上訴狀並表明上訴理由（上訴理由應表明一、原判決所
違背之法令及其具體內容；二、依訴訟資料可認為原判決有違背
法令之具體事實），如於本判決宣示後送達前提起上訴者，應於
判決送達後20日內補提上訴理由書（須附繕本）。並應繳納上訴
費新臺幣壹仟伍佰元，如未繳納，依民事訴訟法施行法第9 條之
規定，認當事人明知上訴要件有欠缺，逕以裁定駁回其上訴。
中    華    民    國    111    年     6     月   29  日
                                  書記官  許千士 
附表
發 票 日 發票人 到期日 票面金額（新臺幣） 票據號碼 107年5月9日 傅萬居 未載 5萬元 WG0000000